【裁判字號】    90,交聲,978
【裁判日期】    901228
【裁判案由】    交管條例聲異
【裁判全文】
臺灣板橋地方法院交通事件裁定                      九十年度交聲字第九七八號
    原處分機關  交通部公路局台北區監理所
    受處分人即
    異  議  人  甲○○
右列異議人因違反道路交通管理處罰條例案件，對於交通部公路局台北區監理所九十
年十月十九日所為北監六字第裁四０－Ｃ00000000號之處分，聲明異議，本
院裁定如左：
    主  文
異議駁回。
    理  由
一、按汽車駕駛人，持逾期之駕駛執照駕車者，處六百元以上一千二百元以下罰鍰，
    道路交通管理處罰條例第二十二條第一項第六款定有明文。
二、本件異議人甲○○於九十年八月二十二日零時五十分許，在台北縣板橋市○○路
    ○段，持用逾期之機車駕駛執照駕駛牌照ＦＣＴ－八六四九號機車，為警查獲之
    事實，有舉發違反道路交通管理事件通知單、違反道路交通管理事件裁決書各一
    張在卷可考。本件異議人固坦承伊於上述時地為警攔檢時，持用逾期之駕照交證
    人即查獲之警員乙○○供查驗之事實，惟辯稱：因當時夜間視線不佳，錯出示逾
    期舊駕駛執照，並非駕照逾期，伊於八十七年間即已申請換發新駕駛執照，應以
    較輕之未帶駕駛執照處分云云。
三、經查，異議人之重型機車駕駛執照，曾於八十七年七月十日向交通部公路局台北
    區監理所以通信方式申請換發，經交通部公路局台北區監理所於八十七年七月十
    六日完件出照寄發異議人等情，固有該所九十年十一月二十七日九０北監二字第
    九０四二四九二號函及所附附件駕駛人電腦螢幕列印資料一份在卷足憑。惟據證
    人即舉發之警員乙○○於本院證稱：「當時我們在取締酒後駕車勤務，我們把所
    有的機車全部攔檢，請出示駕照、行照等，：：當時攔檢異議人，他出示是逾期
    的機車駕照，我當時有問他說，你駕照已經逾期有無去換，因為事隔那麼久，我
    已記不得了，且跟監理機關的電腦連線的時間限於平常上班時間，假日以及深夜
    也無法查詢，我就沒有查了，只看現狀舉發，異議人申訴後，我才知道。」等語
    （見本院九十年十一月十二日訊問筆錄），足見異議人遭舉發當時確係持用逾期
    機車駕駛執照甚明，況參以異議人於本院調查時亦陳稱：「我當時向員警表示，
    我也不確定，我也懷疑我自己有沒有換（指駕照）。」云云（見同日訊問筆錄）
    ，由是觀之，異議人遭舉發當時，對於自己有無換發新駕駛執照乙節，既尚屬不
    敢確定之情況，足見異議人前開辯稱：因當時夜間視線不佳，錯出示逾期舊駕駛
    執照等情，已難予採信。至於異議人於舉發當時，究竟是否有攜帶該換發之新駕
    駛執照？則屬異議人是否另應依道路交通管理處罰條例第二十五條第三款駕駛車
    輛未隨身攜帶駕駛執照之規定處罰之問題，核與本件異議人持逾期之駕駛執照駕
    車之行為無涉，異議人所辯，顯無理由，尚無可採。綜上所述，原處分機關據以
    援引首揭規定，裁處最低額罰鍰六百元（即新台幣一千八百元）並無不當，本件
    異議為無理由，應予駁回。
四、據上論斷，應依道路交通案件處理辦法第十九條，裁定如主文。
中      華      民      國       九十       年    十二    月   二十八   日
                                      臺灣板橋地方法院交通法庭
                                          法  官  劉  大  衛
右正本證明與原本無異
如不服本裁定應於送達後五日內向本院提出抗告狀
                                          書記官  蕭  興  南
中      華      民      國      九十一      年     一     月     七     日


司法院資訊處製作；財團法人民間司法改革基金會備份。
